臺灣新北地方法院民事裁定
111年度訴字第1099號
原      告  留右芸  
訴訟代理人  許雅芬律師
            蔡宜君律師
            王文廷律師
被      告  嚴玉妹  
            日日發建設有限公司

兼上一人之
法定代理人  留文彬  

上列當事人間請求確認股東會決議無效等事件，本院裁定如下：
    主  文
原告應於裁定送達後五日內補繳裁判費用新臺幣肆萬柒仟零伍元
，逾期不補正，即駁回起訴。
    理  由
一、按訴訟標的之價額，由法院核定；核定訴訟標的之價額，以
    起訴時之交易價額為準；無交易價額者，以原告就訴訟標的
    所有之利益為準。以一訴主張數項標的者，其價額合併計算
    之。但所主張之數項標的互相競合或應為選擇者，其訴訟標
    的價額，應依其中價額最高者定之，民事訴訟法第77條之1
    第1項及第2項、第77條之2第1項分別定有明文。又當事人請
    求雖屬不同訴訟標的，惟自經濟上觀之，其訴訟目的一致，
    不超出終局標的範圍，其訴訟標的之價額，應擇其中價額較
    高者定之。而預備之訴，係以先位之訴無理由時，請求法院
    就備位之訴為判決所合併提起之訴訟，自係以一訴主張數項
    標的而應為選擇情形，依上說明，其訴訟標的應以其中價額
    最高者定之（最高法院98年度台抗字第603號裁定意旨參照
    ）。再按公司股東請求確認股東會決議不成立或決議無效，
    其訴訟性質與公司股東請求撤銷股東會決議之訴類似，均屬
    因財產權而起訴，其訴訟標的價額，應以原告如獲勝訴判決
    所得受之客觀上利益定之，如不能核定訴訟標的價額者，則
    以民事訴訟法第466條所定不得上訴第三審之最高利益額數
    加十分之一即新臺幣（下同）165萬元定之（最高法院100年
    度台抗字第456號裁定意旨參照）。末按原告之訴，起訴不
    合程式或不備其他要件者，法院應以裁定駁回之。但其情形
    可以補正者，審判長應定期間先命補正，民事訴訟法第249
    條第1項第6款亦有明定。
二、經查，原告提起本件訴訟未據繳納足額裁判費，起訴程序自
    有欠缺，應予補正。復本件原告先位聲明㈠確認被告嚴玉妹
    （下逕稱其名）與被告日日發建設有限公司（下逕稱日日發
    公司）間股東關係不存在。㈡被告留文彬（下逕稱其名）應
    將日日發公司股東名簿回復為留文彬900萬元出資額之登記
    。㈢確認日日發公司於民國111年3月31日在新北市○○區○○路0
    段000號12樓召開之111年度股東會議討論事項案由一：現金
    增資8,000萬元決議無效。㈣確認日日發公司於111年3月31日
    在新北市○○區○○路0段000號12樓召開之111年度股東會議討
    論事項案由二：股東嚴玉妹將出資額10萬元贈與留璿，留璿
    成為日日發公司股東決議無效。㈤確認日日發公司於111年3
    月31日在新北市○○區○○路0段000號12樓召開之111年度股東
    會議討論事項案由三：配合前項公司增資與增加新股東依法
    修訂公司章程決議無效；備位聲明：㈠日日發公司於111年3
    月31日在新北市○○區○○路0段000號12樓召開之111年度股東
    會議討論事項案由一：現金增資8,000萬元決議應予撤銷。㈡
    日日發公司於111年3月31日在新北市○○區○○路0段000號12樓
    召開之111年度股東會議討論事項案由二：股東嚴玉妹將出
    資額10萬元贈與留璿，留璿成為日日發公司股東決議應予撤
    銷。㈢日日發公司於111年3月31日在新北市○○區○○路0段000
    號12樓召開之111年度股東會議討論事項案由三：配合前項
    公司增資與增加新股東依法修訂公司章程決議應予撤銷等語
    。揆諸首揭意旨，原告於先、備位各項聲明其性質上均屬財
    產權訴訟，原告未主張先位聲明㈠、㈡所獲得之客觀利益，且
    不能核定，故分別以165萬元計算之。而原告先位聲明㈢、㈣
    、㈤及備位聲明均係否認日日發公司111年3月31日之111年度
    股東會議決議之效力，經濟上目的同一，故應核定為165萬
    元。則先位聲明訴訟標的價額之核定應為495萬元【計算式
    ：165萬元＋165萬元＋165萬元＝495萬元】；備位聲明訴訟標
    的價額之核定應為165萬元。又預備之訴，訴訟標的價額應
    以最高額為選擇，是本件訴訟標的價額應以先位之495萬元
    為核定，自應徵收第一審裁判費5萬5元，扣除前繳3,000元
    ，尚應補繳4萬7,005元（肆萬柒仟零伍元）。茲依民事訴訟
    法第249條第1項但書之規定，限原告於收受本裁定送達後5
    日內補繳，逾期不繳，即駁回其訴。
三、爰裁定如主文。
中　　華　　民　　國　　111 　年　　5 　　月　　30　　日
                  民事第五庭  法　官　王  廷
以上正本證明與原本無異。
如不服本裁定關於核定訴訟標的價額部分，應於送達後10日內向
本院提出抗告狀，並繳納抗告費新臺幣1,000 元；其餘關於命補
繳裁判費部分，不得抗告。　　　
中　　華　　民　　國　　111 　年　　5 　　月　　30　　日
                                書記官　黃信樺